【裁判字號】    98,交上訴,1428
【裁判日期】    980709
【裁判案由】    公共危險等
【裁判全文】
臺灣高等法院臺中分院刑事判決      98年度交上訴字第1428號
上  訴  人
即  被  告  丙○○
上列上訴人因公共危險等案件，不服臺灣臺中地方法院九十八年
度交訴字第三七號中華民國九十八年五月二十二日第一審判決（
起訴案號：臺灣臺中地方法院檢察署九十七年度偵字第二八八七
一號），提起上訴，本院判決如下：
    主  文
上訴駁回。
    理  由
一、按依刑事訴訟法第三百五十條、第三百六十一條、第三百六
    十二條、第三百六十七條規定，不服地方法院之第一審判決
    而上訴者，須提出上訴書狀，並應敘述具體理由，為上訴必
    備之程式；其所提出之書狀未敘述上訴理由，或僅曾以言詞
    陳述上訴理由者，均應於上訴期間屆滿後二十日內補提理由
    書於第一審法院。第一審法院經形式審查，認逾期未補提上
    訴理由者，應定期間先命補正；逾期未補正者，為上訴不合
    法律上之程式，應以裁定駁回。倘已提出上訴理由，但所提
    非屬具體理由者，則由第二審法院以上訴不合法律上之程式
    ，判決駁回。而所謂具體理由，必係依據卷內既有訴訟資料
    或提出新事證，指摘或表明第一審判決有何採證認事、用法
    或量刑等足以影響判決本旨之不當或違法，而構成應予撤銷
    之具體事由，始克當之（例如：依憑證據法則具體指出所採
    證據何以不具證據能力，或依憑卷證資料，明確指出所為證
    據證明力之判斷如何違背經驗、論理法則）；倘僅泛言原判
    決認定事實錯誤、違背法令、量刑失之過重或輕縱，而未依
    上揭意旨指出具體事由，或形式上雖已指出具體事由，然該
    事由縱使屬實，亦不足以認為原判決有何不當或違法者（例
    如：對不具有調查必要性之證據，法院未依聲請調查亦未說
    明理由，或援用證據不當，但除去該證據仍應為同一事實之
    認定），皆難謂係具體理由，俾與第二審上訴制度旨在請求
    第二審法院撤銷、變更第一審不當或違法之判決，以實現個
    案救濟之立法目的相契合，並節制濫行上訴（最高法院九十
    七年度臺上字第八九二號刑事判決意旨參照）。
二、經查：本件上訴人即被告丙○○雖於民國九十八年六月十一
    日具狀提起上訴，經核其上訴狀未敘述具體上訴理由，僅記
    載於法定期間內聲明上訴，上訴理由容後補陳等語，揆諸前
    揭說明，其所提上訴書狀顯未敘述具體理由，後上訴人雖於
    九十八年六月十五日向原審法院具狀補提上訴理由書狀敘明
    上訴理由，惟經核其所提出之上訴理由，仍僅陳述略稱：
    上訴人現年二十七歲，初入社會工作涉世未深，犯本案罪行
    後自責不已，除坦然接受刑罰之處罰外，尚與被害人為民事
    上賠償之和解，現已與被害人乙○○達成民事損害賠償和解
    事宜，其和解內容亦於審理時已向原審法院陳報；另上訴人
    現積極與另一被害人甲○○進行賠償之和解，然因被害人甲
    ○○要求一次給付新臺幣（下同）三十五萬元賠償金，實超
    出上訴人經濟能力，雖上訴人願先行給付十萬元，餘二十五
    萬元分期給付，卻未為被害人甲○○所接受，而上訴人目前
    從事水泥雜工一職，並無固定雇主，且因經濟不景氣，工作
    作輟無常並不穩定，上訴人所賺薪資微薄又需負擔家計，因
    此實無力一次給付三十五萬元之賠償金，惟上訴人自知錯在
    於己，仍積極與被害人甲○○為和解。上訴人因年少智識
    淺薄，所為犯行均因酒後一時思慮不周，實無違犯公共危險
    等罪行之故意，嗣後上訴人對於自己所為之犯行深感懊悔，
    並常以此為誡，時時督促自己不可再行犯錯，因上訴人年齡
    尚輕且又需賺錢負擔家計，實不宜為入監執行，為此狀請依
    刑法第五十七條之規定，審酌上訴人犯罪動機等情事，酌減
    罪刑，並予以宣告緩刑，以勵自新等語。
三、本院查：
  (一)上訴人即被告因不服地方法院之第一審判決而於九十八年六
    月十一日具狀提起上訴，因其上訴書狀未敘述具體上訴理由
    ，僅記載於法定期間內聲明上訴，上訴理由容後補陳等語，
    後上訴人另於九十八年六月十五日向原審法院具狀補提上訴
    理由書狀敘明上訴理由，則依刑事訴訟法第三百六十一條第
    二項條文、立法修正理由及上開最高法院判決意旨，被告倘
    已提出上訴理由，但所提非屬具體理由者，則由第二審法院
    以上訴不合法律上之程式，以判決駁回之。至於上訴理由是
    否具體，係屬第二審法院審查範圍，則不在命補正之列（參
    見法院辦理刑事訴訟案件應行注意事項第一百六十二點），
    合先敘明。
  (二)經核上開上訴人所補提之上訴理由，仍非屬所謂之具體理由
    【即必須依據卷內既有訴訟資料或提出新事證，具體指摘或
    表明第一審判決有何採證認事、用法或量刑等足以影響判決
    本旨之不當或違法，而構成應予撤銷之具體事由，始克當之
    （例如：依憑證據法則具體指出所採證據何以不具證據能力
    ，或依憑卷證資料，明確指出所為證據證明力之判斷如何違
    背經驗、論理法則），最高法院九十七年度臺上字第八九二
    號判決意旨參見】，而上訴人在原審法院審理中本即為有罪
    之陳述，復表明無證據調查，承認犯罪，有原審法院九十八
    年四月十七日準備程序筆錄及簡式審判筆錄可稽。綜上，本
    件上訴人上訴理由僅泛言：上訴人現年二十七歲，初入社
    會工作涉世未深，犯本案罪行後自責不已，除坦然接受刑罰
    之處罰外，尚與被害人為民事上賠償之和解，現已與被害人
    乙○○達成民事損害賠償和解事宜，其和解內容亦於審理時
    已向原審法院陳報；另上訴人現積極與另一被害人甲○○進
    行賠償之和解，然因被害人甲○○要求一次給付新臺幣三十
    五萬元賠償金，實超出上訴人經濟能力，雖上訴人願先行給
    付十萬元，餘二十五萬元分期給付，卻未為被害人甲○○所
    接受，而上訴人目前從事水泥雜工一職，並無固定雇主，且
    因經濟不景氣，工作作輟無常並不穩定，上訴人所賺薪資微
    薄又需負擔家計，因此實無力一次給付三十五萬元之賠償金
    ，惟上訴人自知錯在於己，仍積極與被害人甲○○為和解。
    上訴人因年少智識淺薄，所為犯行均因酒後一時思慮不周
    ，實無違犯公共危險等罪行之故意，嗣後上訴人對於自己所
    為之犯行深感懊悔，並常以此為誡，時時督促自己不可再行
    犯錯，因上訴人年齡尚輕且又需賺錢負擔家計，實不宜為入
    監執行，為此狀請依刑法第五十七條之規定，審酌上訴人犯
    罪動機等情事，酌減罪刑，並予以宣告緩刑，以勵自新為上
    訴之理由，而俱未依法指摘或表明第一審判決有何採證認事
    、用法或量刑等足以影響判決本旨之不當或違法，而構成應
    予撤銷之具體事由【原審判決就量刑方面，已詳為審酌上訴
    人至今仍未與被害人甲○○達成和解，故難從輕處遇，以及
    斟酌上訴人犯罪之動機、目的、手段、方法及坦承犯行之態
    度等一切有利、不利之情狀後而量處其刑，尚屬妥適，並無
    過重或過輕之情形】，揆諸上開最高法院判決意旨，及依「
    程序優先於實體」之刑事訴訟法原則，本件上訴自不合法定
    上訴程式，應予駁回，並不經言詞辯論為之。
據上論斷，應依刑事訴訟法第三百六十七條前段、第三百七十二
條，判決如主文。
中    華    民    國    98    年     7    月     9    日
            刑事第九庭    審判長法  官  江  德  千
                                法  官  賴  妙  雲
                                法  官  許  旭  聖
以上正本證明與原本無異。
駕駛動力交通工具肇事致人受傷而逃逸部分得上訴；服用酒類不
能安全駕駛動力交通工具而駕駛、過失傷害部分不得上訴。
如不服本判決應於收受送達後10日內向本院提出上訴書狀，其未
敘述上訴之理由者，並得於提起上訴後10日內向本院補提理由書
（均須按他造當事人之人數附繕本）「切勿逕送上級法院」。
                                書記官  紀  美  鈺
中    華    民    國    98    年    7     月    9     日


司法院資訊處製作；財團法人民間司法改革基金會備份。
